{"related": ["proporci\u00f3n", "proporcional"], "etymology": "proporci\u00f3n +\u200e -ar", "url": "https://en.wiktionary.org/wiki/proporcionar", "definitions": ["to provide, supply", "to adapt, adjust", "to proportion, to set or render in proportion"], "verb": "proporcionar", "synonyms": ["(provide", "supply): proveer", "entregar", "facilitar", "otorgar", "(adjust", "adapt): adaptar", "ajustar"], "description": "proporcionar (first-person singular present proporciono, first-person singular preterite proporcion\u00e9, past participle proporcionado)", "conjugations": {"imperative": {"affirmative": ["", "proporciona (t\u00fa) - proporcion\u00e1 (vos)", "proporcione", "proporcionemos", "proporcionad", "proporcionen"], "negative": ["", "no proporciones", "no proporcione", "no proporcionemos", "no proporcion\u00e9is", "no proporcionen"]}, "infinitive": "proporcionar", "indicative": {"future": ["proporcionar\u00e9", "proporcionar\u00e1s", "proporcionar\u00e1", "proporcionaremos", "proporcionar\u00e9is", "proporcionar\u00e1n"], "preterite": ["proporcion\u00e9", "proporcionaste", "proporcion\u00f3", "proporcionamos", "proporcionasteis", "proporcionaron"], "imperfect": ["proporcionaba", "proporcionabas", "proporcionaba", "proporcion\u00e1bamos", "proporcionabais", "proporcionaban"], "conditional": ["proporcionar\u00eda", "proporcionar\u00edas", "proporcionar\u00eda", "proporcionar\u00edamos", "proporcionar\u00edais", "proporcionar\u00edan"], "present": ["proporciono", "proporcionas (t\u00fa) - proporcion\u00e1s (vos)", "proporciona", "proporcionamos", "proporcion\u00e1is", "proporcionan"]}, "pastparticiple": {"plural": {"feminine": "proporcionadas", "masculine": "proporcionados"}, "singular": {"feminine": "proporcionada", "masculine": "proporcionado"}}, "gerund": "proporcionando", "subjunctive": {"imperfect_se": ["proporcionase", "proporcionases", "proporcionase", "proporcion\u00e1semos", "proporcionaseis", "proporcionasen"], "future": ["proporcionare", "proporcionares", "proporcionare", "proporcion\u00e1remos", "proporcionareis", "proporcionaren"], "imperfect_ra": ["proporcionara", "proporcionaras", "proporcionara", "proporcion\u00e1ramos", "proporcionarais", "proporcionaran"], "present": ["proporcione", "proporciones (t\u00fa) - proporcion\u00e9s (vos)", "proporcione", "proporcionemos", "proporcion\u00e9is", "proporcionen"]}}, "pronunciations": []}